臺灣桃園地方法院刑事裁定
111年度撤緩字第5號
聲  請  人  臺灣桃園地方檢察署檢察官
受  刑  人  翁仲麒


上列聲請人聲請撤銷緩刑（110年度執聲字第2816號），本院裁
定如下：  
    主  文
甲○○於本院一０八年度訴字第七二七號判決之緩刑宣告撤銷。
    理  由
一、聲請意旨略以：受刑人甲○○因違反毒品危害防制條例案件，
    經附表編號1所示判決宣告有期徒刑2年、緩刑4年，並應於
    判決確定日起1年內向公庫支付新臺幣（下同）3萬元及
　　提供120小時之義務勞務，且附表編號1所示判決於民國109
    年5月26日確定。詎受刑人屢經告誡，均未依附表編號1所示
    判決提供240小時之義務勞務，更於緩刑期間內之110年1月1
    9日晚間7時29分為警採尿時起回溯120小時內某時（聲請意
    旨誤載為110年1月9日）、110年4月28日，再為施用第二級
    毒品之行為，遭附表編號2所示判決宣告應執行有期徒刑8月
    ，嗣附表編號2所示判決於110年9月21日確定，故受刑人有
    刑法第75條之1第1項第2款、第4款所定撤銷緩刑之原因，爰
    依刑事訴訟法第476條規定聲請撤銷緩刑等語。
二、按緩刑之宣告應撤銷者，由受刑人所在地或其最後住所地之
    地方法院檢察官聲請該法院裁定之，刑事訴訟法第476條定
    有明文。次按受緩刑之宣告有：緩刑期內因故意犯他罪，而
    在緩刑期內受6月以下有期徒刑、拘役或罰金之宣告確定者
    或違反第74條第2項第1款至第8款所定負擔情節重大者，足
    認原宣告之緩刑難收其預期效果，而有執行刑罰之必要者，
    得撤銷其宣告，刑法第75條之1第1項第2款、第4款分別定有
    明文。又刑法第75條之1 採裁量撤銷主義，賦予法院撤銷與
    否之權限，以「足認原宣告之緩刑難收其預期效果，而有執
    行刑罰之必要」為審認標準。
三、本院之判斷：
  ㈠本院業於裁定前提訊受刑人到庭，賦與其就本案檢察官聲請
    撤銷緩刑之宣告乙案表示意見，受刑人於本院訊問時希望再
    給一次機會等情，此有本院111年1月12日訊問筆錄1份在卷
    可稽（見本院111年度撤緩字第5號卷第25至27頁），業已合
    法保障受刑人之聽審及訴訟防禦權，合予敘明。
  ㈡查受刑人經附表編號1所示判決宣告有期徒刑2年、緩刑4年，
    並應於判決確定日起1年內向公庫支付3萬元及提供120小時
    之義務勞務，且附表編號1所示判決於109年5月26日確定，
    緩刑期間為109年5月26日至113年5月25日等情，有臺灣高等
    法院被告前案紀錄表、附表編號1所示判決可證。嗣附表編
    號1判決確定後，檢察官即命受刑人自109年6月30日至109年
    12月29日間，應至財團法人台灣省私立台灣國際兒童村提供
    120小時義務勞務，詎受刑人於檢察官上開指定之期間均未
    履行任何義務勞務，且期間經檢察官以109年9月18日函、10
    9年11月18日函為2次告誡，受刑人卻幾乎全然置之不理，亦
    不按程序請假，其後臺灣桃園地方檢察署檢察官延長其履行
    義務勞務期間，命受刑人自110年9月1日至110年12月3日間
    ，應至桃園市榮譽觀護人協進會提供120小時義務勞務，詎
    受刑人於檢察官上開指定之期間均未履行任何義務勞務，且
    期間經檢察官以110年10月8日函、110年11月5日函為2次告
    誡，受刑人均全然置之不理，亦不按程序請假等情，有臺灣
    桃園地方檢察署109年度執護勞字第354號、110年度執護勞
    字第121號全卷可參。另本院於111年1月12日提訊受刑人就
    本件聲請表示意見，受刑人雖稱希望再給一次機會等語，惟
    受刑人確實有違反附表編號1所示判決宣告之緩刑負擔之情
    節，業如前述，其履行之承諾如同空言，故衡量比例原則後
    ，認受刑人顯無將前開緩刑所定條件履行完畢之意，益徵其
    並未因受緩刑之寬典而心生警惕且知所悔悟，違反緩刑所定
    負擔之情節重大，並已動搖原判決認受刑人經此刑之教訓，
    即當知所警惕之緩刑宣告基礎，堪認前開宣告之緩刑顯已難
    收其預期效果，而有執行刑罰之必要。
  ㈢次查，受刑人於110年1月19日晚間7時29分為警採尿時起回溯
    120小時內某時、110年4月28日施用第二級毒品甲基安非他
    命，經附表編號2所示判決處有期徒刑5月、6月，應執行有
    期徒刑8月確定等情，有該判決及臺灣高等法院被告前案紀
    錄表可稽，可知，受刑人於附表編號1所示判決宣告之緩刑
    期間再度故意犯罪，而受刑人附表編號1之行為係販賣第二
    級毒品未遂，附表編號2之行為係施用第二級毒品，此2罪侵
    害法益相當，足見受刑人未因附表編號1所示判決給予緩刑
    而警惕自身遠離毒品，亦未記取偵、審程序煎熬之教訓，益
    證附表編號1所示判決為使初犯之受刑人改過自新所宣告之
    緩刑，確實已難收預期之效果甚明。
　㈣綜上所述，受刑人有不履行緩刑之負擔情節重大，且有再度
    故意犯罪，使原為促使受刑人改過自新所宣告之緩刑已無法
    達成預期效果之狀況，故聲請人聲請撤銷附表編號1所示判
    決宣告之緩刑，於法即屬有據，應予准許。　
四、依刑事訴訟法第476條，刑法第75條之1第1項第2款、第4款
    ，裁定如主文。
中　　華　　民　　國　　111 　年　　1 　　月　　20　　日
                  刑事第三庭  法　官  呂秉炎
以上正本證明與原本無異。
如不服本裁定，應於裁定送達後5 日內向本院提出抗告狀。
　　　　　　　　　　　　　　　書記官　曾雋行　　　　　　
中　　華　　民　　國　　111 　年　　1 　　月　　20　　日

附表：時間皆為民國，金額皆為新臺幣
編號 判決案號或偵查案號 案由 判決結果 犯罪時間 犯  罪  事  實（或起訴事實） 判決日期 判決確定日期 證 據 資 料 備     註 1 本院108年度訴字第727號 毒品危害防制條例 有期徒刑2年，緩刑4年，緩刑期間交付保護管束，並向公庫支付30,000元，並提供義務勞務120小時 107年11月12日 甲○○明知第二級毒品，依法不得販賣，竟意圖營利，基於販賣第二級毒品之犯意聯絡，販售第二級毒品予喬裝員警不遂 109年4月28日 109年5月26日（緩刑期滿日113年5月25日） 臺灣高等法院被告前案紀錄表、左列判決暨起訴書 受刑人僅向公庫支付30,000元，並未履行任何義務勞務 2 本院110年度壢簡字第1226號 毒品危害防制條例 有期徒刑5月、6月，應執行有期徒刑8月 1.110年1月19日晚間7時29分為警採尿時起回溯120小時內某時 2.110年4月28日 1.甲○○在桃園市○○區○○路0段00號友人住處，以燃燒玻璃球吸食方式，施用第二級毒品甲基安非他命1次 2.甲○○在桃園市○○區○○路0段00號友人住處，以燃燒玻璃球吸食方式，施用第二級毒品甲基安非他命1次 110年8月19日 110年9月21日 臺灣高等法院被告前案紀錄表、左列判決書